

# Marcin Głąb

# Portfolio:

https://github.com/TheMarcinGlab



661-844-835



marcinglabppx@gmail.com

# UMIEJĘTNOŚCI TWARDE

# UMIEJĘTNOŚCI MIĘKKIE

#### **BACKEND:**

Java, Spring Boot, Hibernate, Python, biblioteka YOLO Python, uczenie maszynowe, głębokie uczenie,

#### **FRONTEND**

HTML, CSS, JavaScript, TypeScript, Angular

**BAZY DANYCH** MySQL, Oracle NARZĘDZIA

Git, Maven, Docker

Angielski: B1/B2

Niemiecki: A1/A2

### O MNIE

Posiadam szerokie umiejętności miękkie, takie jak zarządzanie zespołem, radzenie sobie ze stresem, delegowanie zadań oraz budowanie efektywnych zespołów. Wyróżniam doskonałą sie komunikatywnością, zdolnościami negocjacyjnymi i umiejętnością organizacji spotkań, wydarzeń oraz prowadzenia biznesowych rozmów i korespondencji. Mam również doświadczenie w nawiązywaniu i utrzymywaniu współpracy z renomowanymi firmami, takimi jak EY, Bogdanka, Totalizator Sportowy Lotto, PepsiCo, Red Bull.

Jestem młodą, ambitną osobą, gotową na przyjęcie nowych wyzwań. Na co dzień kieruję trzema zespołami, których łączna liczba członków wynosi 20. Z łatwością przyswajam nowe umiejętności i podejmuję powierzone mi zadania z najwyższą starannością. Pasjonuje mnie nieustanne poszerzanie horyzontów, a eksploracja nowych technologii dostarcza mi ogromnej satysfakcji

#### **EDUKACJA**

2022- OBECNIE

POLITECHNIKA LUBELSKA

Inżynier

Informatyka - 3 rok

# DOŚWIADCZENIE ZAWODOWE

• 03.2023 - NOW

Tworzenie własnych projektów

• 2021 - NOW

Zarządzanie zespołami ludzi oraz projektami

# **PROJEKTY NA GITHUB'IE**

# 1. Sklep ecommerce

Sklep posiada funkcję pobieranie oraz wyświetlania produktów z bazy danych MySQL, jest zaimplementowana funkcji dodawania do koszyka oraz zamawiania produktów na wskazany adres wraz z walidacją danych. Dostępna jest również funkcja logowania przy użyciu OKTA

# Użyte technologie

**Frontend**: HTML, CSS, TypeScript, Angular **Backend**: Java, SpringBoot, Hibernate

Baza danych MySQL

#### 2. Portal o prace

Portal o pracę umożliwia stworzenie konta rekrutera oraz osoby poszukującej pracy. Można wystawiać ogłoszenia w danej lokalizacji i danymi wymaganiami oraz analogicznie wyszukiwać oraz aplikować na dane stanowiska.

#### Użyte technologie

**Frontend**: HTML, CSS, JavaScript, Thymeleaf **Backend**: Java, SpringBoot, Hibernate

Baza danych MySQL

#### 3. FaceID

Język programowania: Python

Projekt wykorzystuje bibliotekę face\_recognition do rozpoznawania twarzy. Dane użytkowników, takie jak imię, nazwisko, identyfikator (ID) oraz ścieżka do zdjęcia, są przechowywane w pliku CSV, podczas gdy obrazy twarzy znajdują się w dedykowanym folderze. Po uruchomieniu aplikacji wykonywane jest zdjęcie osoby za pomocą kamery. Następnie twarz na zdjęciu jest analizowana i porównywana z bazą znanych osób na podstawie danych zawartych w pliku CSV oraz odpowiadających im zdjęć w folderze. W przypadku pozytywnej identyfikacji na ekranie wyświetlane są dane osoby, takie jak imię i nazwisko, oraz jej zdjęcie. Jeśli jednak osoba nie zostanie rozpoznana (nie znajduje się w bazie danych), aplikacja wyświetla komunikat informujący o braku rozpoznania. Rozwiązanie to może być stosowane w różnych scenariuszach, takich jak systemy kontroli dostępu, rejestracji obecności

#### 4. Rozpoznawanie obrazów za pomocą biblioteki YOLO

Język programowania: Python

# 5. Śledzenie twarzy

Język programowania: Python

#### 6. Apliakcja kulinarna

**Frontend**: HTML, CSS, TypeScript **Backend**: Java, SpringBoot, Python

Link do aplikacji: https://gotujsam-site.onrender.com

Aplikacja umożliwia użytkownikom tworzenie przepisów dopasowanych do ich preferencji smakowych, dostępnych składników i stylu gotowania. Wykorzystuje sztuczną inteligencję do skanowania produktów i automatycznego rozpoznawania ich składu, umożliwiając edycję listy składników przed przetworzeniem danych. Na tej podstawie algorytmy Al generują unikalne przepisy, spełniające wszystkie wymagania użytkownika. Aplikacja obsługuje zarówno język polski, jak i angielski, zapewniając wygodę korzystania na różnych rynkach.

#### KARIERA

• 10.2024 - OBECNIE PARLAMENT MŁODYCH RZECZPOSPOLITEJ POLSKIEJ

• 10.2023 - 10.2024 SENATOR POLITECHNIKI LUBELSKIEJ

PRZEWODNICZĄCY KOMISJI WSPÓŁPRACY SAMORZĄDU STUDENCKEIGO POLITECHNIKI LUBELSKIEJ

• 03.2023 - 10.2024

	• 06.2022 - 06.2024	RADNY MŁODZIEŻOWEGO SEJMIKU WOJEWÓDZTWA ŚWIĘTOKRZYSTKIEGO
	• 10.2023 - 10.2024	PRZEWODNICZĄCY RADY WYDZIAŁOWEJ SAMORZĄDU STUDENCKEIGO POLITECHNIKI LUBELSKIEJ
	• 10.2023 - 10.2024	RADNY RADY WYDZIAŁU ELEKTROTECHNIKI I INFORMATYKI POLITECHNIKI LUBELSKIEJ
	• 07.2023 - 07.2024	PRZEWODNICZĄCY SEKCJI WSPÓŁPRACY JUWENALIA POLITECHNIKI LUBELSKIEJ 2024
•	04.2024 - 07.2024	WSPÓŁORGANIZATOR ZJAZDU FORUM UCZELNI TECHNICZNYCH
٠	01.2024 - OBECNIE	KOMISJIA WSPÓŁPRACY FORUM UCZELNI TECHNICZNYCH
•	01.2024 - OBECNIE	KOMISJIA WSPÓŁPRACY PRALEMENTU STUDENTÓW RZECZYPOSPOLITEJ POLSKIEJ

## ZAINTERESOWANIA

EKONOMIA; KRYPTOWALUTY; BLOCKCHAIN; RYNKI MIĘDZYNARODOWE; GIEŁDA; JAZDA NA NARTACH; PŁYWANIE; ERGOMETR WIOŚLARSKI; CZYTANIE KSIĄŻEK; MEDYTACJA; FIZYKA KWANTOWA;

WYRAŻAM ZGODĘ NA PRZETWARZANIE MOICH DANYCH OSOBOWYCH W CELU PROWADZENIA REKRUTACJI NA APLIKOWANE PRZEZE MNIE STANOWISKO